臺灣臺南地方法院刑事判決　　　　　　　 96年度訴字第183號
公　訴　人　臺灣臺南地方法院檢察署檢察官
被　　　告　乙○○
　　　　　　　　　　（現羈押於臺南看守所）
指定辯護人　本院公設辯護人　甲○○
上列被告因毒品危害防制條例等案件，經檢察官提起公訴（95年
度偵字第18103號、96年度偵字第693號、第694號、第719號），
本院判決如下：
    主  文
乙○○未經許可，寄藏可發射子彈具有殺傷力之改造手槍，處有
期徒刑壹年捌月，併科罰金新臺幣壹拾萬元，罰金如易服勞役，
以新臺幣壹仟元折算壹日；扣案如附表一所示之物均沒收。又共
同販賣第一級毒品，處有期徒刑拾陸年，褫奪公權玖年；扣案如
附表二編號一所示毒品均沒收銷燬之；扣案如附表二編號二至四
所示之物品均沒收；未扣案之販賣第一級毒品所得新臺幣拾貳
萬元沒收，如一部或全部不能沒收時，以其財產抵償之。應執行
有期徒刑拾柒年陸月，併科罰金新臺幣壹拾萬元，罰金如易服勞
役，以新臺幣壹仟元折算壹日，褫奪公權玖年，扣案如附表一所
示之物均沒收、附表二編號一所示之毒品均沒收銷燬之、附表二
編號二至四所示之物均沒收、未扣案之販賣第一級毒品所得新臺
幣拾貳萬元沒收，如一部或全部不能沒收時，以其財產抵償之
。
    事  實
一、乙○○明知可發射子彈具有殺傷力之改造手槍及具有殺傷力
    之子彈均為槍砲彈藥刀械管制條例所規定之管制物品，非經
    中央主管機關許可，不得持有、寄藏之，仍基於持有、寄藏
    具有殺傷力改造手槍、子彈之犯意，於民國95年5 月間某日
    ，在臺南市○區○○路附近，受綽號「建中」本名為丙○○
    之男子所託（經臺灣臺南地方法院檢察署檢察官另案偵辦）
    ，收受丙○○所交付具殺傷力之仿BERETTA 廠92FS型半自動
    手槍，以換裝土造金屬槍管改造而成之改造手槍1 枝（含彈
    匣1 個，槍枝管制編號：0000000000號），及具有殺傷力之
    具直徑8mm之金屬彈頭之土造子彈3顆（下稱附表一編號一、
    二），乙○○收受持有後，將上開槍、彈放置於臺南市○區
    ○○路461巷10弄1號4樓之3住處房間內保管，而寄藏具殺傷
    力之改造手槍及子彈。
二、乙○○與丙○○另基於販賣、運輸及私運管制物品第一級毒
    品海洛因營利之犯意聯絡，明知海洛因為毒品危害防制條例
    管制之第一級毒品，亦係為行政院依懲治走私條例第2條第4
    項所公告之「管制物品項目及其數額」甲項第4 款之管制進
    出口物品，不得販賣、運輸及私運。因丙○○於大陸得知販
    入第一級毒品海洛因之管道，丙○○為購買毒品入臺販售營
    利，乙○○因父親甫過世，家中經濟不佳，其本身亦罹患哮
    喘病，難以尋得工作，乃自95年9 月間起，共同基於運輸及
    私運管制進出口物品即第一級毒品海洛因入境以牟利之犯意
    聯絡，謀議由丙○○出資自大陸販入第一級毒品海洛因，再
    以國際航空郵件內夾藏第一級毒品海洛因寄送之方式，將第
    一級毒品海洛因運輸、私運入臺，乙○○則負責毒品運抵臺
    灣後之收貨、交貨事宜，丙○○應允給付乙○○酬勞。二人
    謀議既定，丙○○並於95年11月12日提供不知情友人許永豐
    、王成偉之名字予乙○○以為收件人，約定收件地址為乙○
    ○前開住處，及再由乙○○覓得不知情友人林旭村，提供其
    臺南市○區○○路533巷32弄11號之3之住處作為國際航空郵
    件收件地址，乙○○並前往刻製許永豐及王成偉之印章，準
    備簽收郵件，以規避風險。丙○○於寄送毒品前，以撥打或
    傳送簡訊至乙○○所有插有門號0000000000號行動電話識別
    卡之CAMERA手機，要求乙○○留意收貨，並告知每一封郵件
    ，均裝有1小包或2小包第一級毒品海洛因，收件後，將每 5
    小包第一級毒品海洛因，換裝成1 大包以利交貨，並待丙○
    ○指示等候電話通知交付時間及地點。嗣先後(一)於95年9 月
    6 日，乙○○在臺南市○○路「茶大茶坊」對面之公園，將
    到貨之第一級毒品海洛因交付予綽號「何哥」（或和哥，為
    音譯）之姓名不詳男子。(二)於同年12月14日，在臺南市○○
    路○ 段之麥當勞速食店對面，依丙○○之指示，將到貨第一
    級毒品海洛因售予綽號「龍董」之不詳姓名男子，並收取新
    臺幣（下同）32萬元，然因當日「龍董」現金不足，僅交付
    28萬元，乙○○除於該日將其中24萬元匯至丙○○所指定由
    不知情王怡文之臺灣中小企業銀行復興分行帳號0000000000
    號帳戶內，另3萬元則交與丙○○某不詳姓名友人外，餘款1
    萬元則供其個人花用；復於同月13日至18日間之某日，再向
    「龍董」再收取前開未付之4 萬元，並於同月18日，將該款
    項匯至丙○○所指定之前揭帳戶內。(三)於同月23日下午3 時
    20分許，攜帶4包第一級毒品海洛因欲至臺南市○○路○段之
    麥當勞速食店對面，以30萬元代價，將該毒品出售予「龍董
    」，然尚未交付，即遭警於臺南市○區○○路461巷10弄1號
    前查獲，並自乙○○身上查獲前開毒品及其所有供插入上揭
    識別卡之CAMERA廠牌行動電話1 具，嗣經得乙○○同意後，
    至臺南市○區○○路461巷10弄1號4樓之3住處搜索，扣得 7
    包第一級毒品海洛因、乙○○、許永豐、王成偉之印章各 1
    枚、收件人王成偉夾帶毒品之信封1 封、收件人許永豐夾帶
    毒品之信封2封、收件人乙○○夾帶毒品之信封6封、原收件
    人林旭村之信封5 封（收件人名字及收件地址已遭剪除），
    及如附表一編號一、二所示之槍、彈。復於同月25日經乙○
    ○母親洪吳美芳之同意，再度前往乙○○住處執行搜索，並
    扣得收件人為乙○○內夾帶有第一級毒品海洛因13包之信件
    9 封，及嗣於同月28日於林旭村同意下，前往臺南市○○路
    郵局領出內夾帶第一級毒品海洛因8包之信件4封。
三、案經行政院海岸巡防署南部地區巡防局臺南市機動查緝隊（
    下稱海巡署南巡局臺南市機動查緝隊）、臺南市警察局第一
    分局及海巡署岸巡五二大隊報請臺灣臺南地方法院檢察署檢
    察官偵查起訴。
    理  由
一、證據能力認定部分－
  (一)按被告以外之人於審判外之陳述，雖不符刑事訴訟法第 159
    條之1至第159 條之4之規定，而經當事人於審判程序同意作
    為證據，法院審酌該言詞陳述或書面陳述作成時之情況，認
    為適當者，亦得為證據；又當事人、代理人或辯護人於法院
    調查證據時，知有第159 條之5第1項不得為證據之情形，而
    未於言詞辯論終結前聲明異議者，視為有前項之同意，為刑
    事訴訟法第159條之5第1項、第2項所明文。其立法理由在於
    傳聞證據未經當事人之反對詰問予以核實，乃排斥其證據能
    力。惟當事人如放棄對原供述人之反對詰問權，於審判程序
    表示同意該等傳聞證據可作為證據，此時，法院除認該傳聞
    證據欠缺適當性外，自可承認其證據能力。又當事人、代理
    人或辯護人於調查證據時，知有刑事訴訟法第159條第1項不
    得為證據之情形，卻表示「對於證據調查無異議」、「沒有
    意見」等意思，而未於言詞辯論終結前聲明異議者，應視為
    已有將該等傳聞證據採為證據之同意，業據最高法院93年度
    臺上字第3533號及94年度臺上字第2976號等判決闡釋明確。
    卷附證人洪吳美芳、林靜華、林黃蘇、林旭村於司法警察調
    查中之證述（警卷第14頁至第16頁、第90頁至第92頁，偵查
    卷第41頁至第45頁、第52頁至第54頁、第55頁至第62頁），
    及臺灣中小企業銀行復興分行96年4月18日96復興字第07096
    00165 號函附該行存戶王怡文開戶資料（參審卷第87頁至第
    88頁）等，雖均屬審判外之言詞或書面陳述，為傳聞證據，
    然被告及其辯護人於本院準備程序時，或並不爭執其證據能
    力並同意作為證據，經本院記明筆錄（參本院96年4 月23日
    準備程序筆錄第6 頁即本院審卷第95頁），或於審判期日對
    於該證據之調查，為沒有意見之表示（參本院96年5 月23日
    審判期日筆錄第18頁，此對於前開臺灣中小企業銀行函覆結
    果之證據調查），基於尊重當事人對傳聞證據之處分權，及
    證據資料愈豐富，愈有助於真實發見之理念，且強化言詞辯
    論主義，使訴訟程序得以順暢進行，上開傳聞證據亦均具有
    證據能力。再本院認前開證人於司法警察調查中所為之陳述
    ，因渠等均為本案案外人，與本案尚無切身之利害關係，且
    未見其陳述員警有何不當取供情形，足認所為陳述係出於自
    由意志所為；另關於銀行開戶資料，雖係第三人王怡文本人
    所填寫，惟因同時檢附王怡文本人身分證及全民健保卡影本
    ，是本院審酌該等陳述作成時之情況，並無不法之情事，認
    為適當，上開證據，自有證據能力。
  (二)海巡署南巡局臺南市機動查緝隊於95年12月23日在臺南市○
    區○○路461巷10弄1號前，對被告身體執行搜索之搜索扣押
    筆錄、收據、扣押物品目錄表（警卷第18頁至第20頁、第23
    至第24頁），及於同月23日、25日在臺南市○區○○路 461
    巷10弄1 號4樓之3，對被告住處執行搜索之搜索扣押筆錄、
    收據、扣押物品目錄與受搜索人洪吳美芳自願受搜索同意書
    等（警卷第25頁至第27頁、第39頁至第32頁、第94頁至第10
    0 頁），性質上均為公務員於職務上製作之紀錄文書、證明
    文書，復無刑事訴訟法第159 條之4第1款所定顯有不可信之
    情況，且無證據證明係公務員違背法定程序所取得，依法亦
    有證據能力。
  (三)本件行政院海岸巡防署南部地區巡防局係以偵辦毒品危害防
    制條例案件為由（通訊監察書之監察案由及涉嫌觸犯之法條
    係記載毒品危害防制條例第4條第1項之條文），向臺灣高雄
    地方法院檢察署聲請自95年8月29日上午10時許至同年9月27
    日上午10時許止、自95年9 月25日上午10時許起至同年10月
    24日上午10時許止、自95年10月23日上午10時許起至同年11
    月21日上午10時許止、自95年11月20日上午10時許起至同年
    12月19日上午10時許止、自95年12月18日上午10時許起至同
    96年1 月16日上午10時許止，針對行動電話門號0000000000
    號實施通訊監察，有臺灣高雄地方法院檢察署95年8 月29日
    95年雄檢博金聲監續字第003234號、95年9 月25日95年雄檢
    博金聲監續字第003616號、95年10月23日95年雄檢博金聲監
    （續）字第004041號、95年11月20日95年雄檢博金聲監（續
    ）字第004514號、95年12月18日95年雄檢博金聲監（續）字
    第004983號通訊監察書及電話附表影本各1 份在卷足憑（參
    警卷第63頁至第67頁），則該實施通訊監察係屬合法，殆屬
    無疑，本件監聽均符合前開通訊保障及監察法之法定程序，
    應具有證據能力。繼此，本於前開監聽所為之「通訊監察譯
    文」雖屬派生證據，而屬傳聞證據，但因本案被告於本院準
    備程序中，對於前開譯文，同意引為證據（參本院上開準備
    程序筆錄），故依據前開關於刑事訴訟法第159 之5第1項之
    說明，本院審酌該書面陳述作成時之情況，並無不法之情事
    ，認為適當，是參照前揭要旨，此陳述證據，自有證據能力
    。
  (四)司法警察等偵查輔助人員於案件未移送檢察官偵辦前之調查
    犯罪階段，依據檢察長之概括授權，先行將尿液、血液、毒
    品、槍砲、彈藥、刀械等證物送請檢察機關預先核定之專責
    鑑定人或鑑定機關（團體）實施鑑定，基於檢察一體原則，
    該鑑定人或鑑定機關（團體）亦應視同受承辦檢察官所選任
    或囑託而執行鑑定業務，其等出具之書面鑑定報告應屬刑事
    訴訟法第206 條所定之傳聞例外，當具有證據能力，業據臺
    灣高等法院暨其所屬法院於92年8 月間舉行之刑事訴訟新制
    法律問題研討會決議在案，而臺灣高等法院檢察署檢察長已
    概括選任內政部警政署刑事警察局、法務部調查局為槍彈有
    無殺傷力及毒品種類成份之鑑定機關，有臺灣高等法院檢察
    署92年9月9日檢文允字第0921001203號函可稽，則本案行政
    院海岸巡防署南部地區巡防局將扣案毒品、槍彈，分逕送法
    務部調查局及內政部警政署刑事警察局鑑定，即視同法務部
    調查局、內政部警政署刑事警察局就上開扣案證物業經臺灣
    臺南地方法院檢察署承辦檢察官所囑託而實施鑑定，從而，
    上開鑑驗單位所為之鑑定書，依前揭法律規定及決議意旨，
    自得作為證據。
  (五)傳聞法則乃對於被告以外之人於審判外之言詞或書面陳述，
    亦即針對被告以外之人於審判外以言詞或書面所為之供述證
    據而為之規範。卷附搜索及扣押照片70幀（警卷第39頁至第
    53頁、第56頁至第57頁、第60頁至第62頁、第104頁至第115
    頁）、以林旭村為收件人之信封照片14幀（偵卷第65頁至第
    71頁），乃以科學、機械之方式，對於所拍攝內容所為忠實
    且正確之記錄，性質上並非供述證據，應無刑事訴訟法第15
    9條第1項規定之適用。另臺灣中小企業銀行復興分行96年 4
    月18日96年復興字第0709600165號函附王怡文自95年12月 1
    日起至96年4 月17日止之存款交易明細表（審卷第53頁至第
    86頁），乃商業銀行行員就存款戶其帳戶內存款時間、種類
    、金額、餘額之紀錄以機械性記錄方式列印製作存款往來明
    細表，亦非被告以外之人於審判外之言詞或書面陳述，亦非
    傳聞證據，同無前開傳聞法則規定之適用。
二、認定犯罪事實之積極證據－
  (一)未經許可，寄藏具有殺傷力之槍、彈部分－
  1.被告於警、偵訊及本院審理中，均自承確自95年5 月間某日
    ，在臺南市○區○○路某處，受丙○○所託，寄藏如附表一
    編號一、二所示之槍、彈（參警卷第6 頁，臺灣臺南地方法
    院檢察署95年度偵字第18103 號偵查卷第11頁，臺灣臺南地
    方法院檢察署96年度偵字第694號偵查卷第14頁，本院96年3
    月19日準備程序筆錄第3頁即審卷第38頁、96年4月23日準備
    程序筆錄第3頁即審卷第92頁及本院96年5月25日審判期日筆
    錄）。
  2.附表一編號一、二所示之槍、彈。
  3.內政部警政署刑事警察局96年1 月28日刑鑑字第0960003326
    號鑑驗通知書（審卷第16頁至第17頁），可證明前揭槍、彈
    均具有殺傷力。
  (二)運輸、私運及販賣第一級毒品海洛因部分─
  1.被告迭於警、偵訊及本院審理中，供承確於上開期間受丙○
    ○囑咐，除以其本人外，尚以不知情之林旭村同為收件人，
    並提供收受郵件之地址，且刻製許永豐、王呈偉等人之印章
    ，以供領取郵件，並受胡某指示將所收取之第一級毒品海洛
    因以每5小包換裝為1大包，交付與綽號「何哥」、「龍董」
    等不詳姓名成年男子，並向「龍董」收取款項後，除將其中
    1 萬元現金供為己用外，其餘款項則匯入丙○○所指定帳戶
    內等情不諱（參警卷第1 頁至第13頁，臺灣臺南地方法院檢
    察署95年度偵字第18103 號偵查卷第29頁至第32頁、第11頁
    、第26頁、第73頁，臺灣臺南地方法院檢察署96年度偵字第
    694號偵查卷第14頁至第15頁，本院96年5月25日審判期日筆
    錄）。
  2.證人洪吳美芳、林靜華、林黃蘇及林旭村於司法警察調查中
    所供證（參警卷第14頁至第16頁、第90頁至第92頁，臺灣臺
    南地方法院檢察署95年度偵字第18103 號偵查卷第41頁至第
    45頁、第52頁至第54頁、第55頁至第62頁），證明渠等確曾
    收受來自大陸地區之掛號郵件。
  3.門號0000000000號行動電話通聯譯文（參警卷第68頁至第89
    頁），可證明胡某確就運輸、私運及販賣毒品等事宜，與被
    告聯繫。
  4.扣案之(1)乙○○、許永豐、王成偉之印章。(2)收件人為王成
    偉之內夾帶毒品信封1 封、收件人為許永豐之內夾帶毒品信
    封2 封、收件人為乙○○之內夾帶毒品信封9封及6封、收件
    人不明（收件人及收件地址部分業已剪除）之信封5 封。(3)
    第一級毒品海洛因32包。
  5.法務部調查局96年1月15日調科壹字第09623002970號鑑定書
    （參臺灣臺南地方法院檢察署95年度偵字第18103 號偵查卷
    第9之1頁），證明前開4.(3)之物品，確為第一級毒品海洛因
    。
  6.京城銀行匯款委託書（臺灣臺南地方法院檢察署95年度偵字
    第18103 號偵查卷第33頁）及臺灣中小企業銀行復興分行96
    年4 月18日96復興字第0709600165號函附該行存戶王怡文之
    開戶資料、95年12月1日起至96年4月17日之存款交易明細表
    （審卷第53頁至第86頁），證明被告確於95年12月14日及18
    日，分別匯款24萬元及4 萬元至案外人王怡文於臺灣中小企
    業銀行復興分行帳號000000000000號帳戶內。
三、被告指定辯護人之辯解要旨－
  (一)被告主動向警方自首其持有改造槍彈之犯行，此部分寄藏槍
    、彈犯行，應有自首之適用。
  (二)被告就運輸及私運毒品部分，與丙○○間並無犯意聯絡，其
    僅知悉胡某欲將毒品以郵寄方式寄達，應不成立毒品危害防
    制條例第4條第1項之運輸毒品及懲治走私條例第2條第1項之
    私運管制物品進口等罪。
四、本案主要爭點－
  (一)被告就寄藏槍、彈之犯行，是否符合自首？
  (二)被告就事實欄「二」，是否另犯有毒品危害防制條例第4 條
    第1項之運輸毒品及懲治走私條例第2條第1 項之私運管制物
    品進口等罪嫌？
五、本院判斷－
  (一)未經許可，寄藏具有殺傷力之槍、彈部分－
  1.訊據被告乙○○對於寄藏槍彈之犯罪事實，屢據其於警、偵
    訊及本院審理中自承明確（參前開「二(二)1.」證據部分之記
    載），並有海巡署南巡局臺南市機動查緝隊於95年12月23日
    至被告前開住處執行搜索，所扣得如附表一編號一、二所示
    之槍彈。
  2.扣案之槍、彈經送內政部警政署刑事警察局鑑驗結果，認：
    (1)改造手槍1支（含彈匣1個，槍枝管制編號：0000000000 ）
    ，係由仿BERETTA92FS 型半自動手槍所製造之槍枝，換裝土
    造金屬槍管改造而成，機械性能良好，可擊發適用子彈，認
    具殺傷力。(2)子彈3顆，認均係土造子彈，具直徑8MM土造金
    屬彈頭，採樣1 顆試可擊發，認具殺傷力等情，有上開槍彈
    鑑定書在卷可參，足見被告所寄藏之槍、彈對人體顯具有殺
    傷力，是被告上開自白核與事實相符，堪以採信。
  3.按刑法第62條之所謂發覺，係指有偵查犯罪職權之公務員已
    知悉犯罪事實與犯罪之人而言，所謂知悉，固不以確知其為
    犯罪之人為必要，但必其犯罪事實，確實存在，且為該管公
    務員所確知，始屬相當。如犯罪事實並不存在而懷疑其已發
    生，或雖已發生，而為該管公務員所不知，僅係推測其已發
    生而與事實巧合，均與已發覺之情形有別，最高法院75年度
    臺上字第1634號著有判例可資參照。查證人即海巡署南巡局
    臺南市機動查緝隊分隊長戊○○於本院審理時固到庭證稱其
    於監聽被告前開門號中，聽到被告提及「建中」留下很多傢
    伙，且都是純的，並提以裝備、試彈、秘密武器等字眼，研
    判被告除涉犯毒品案件外，另持有槍械，當日查獲被告後，
    經被告同意至其住處執行搜索，於搜索時告知被告前開監聽
    所得，於被告配合下，查獲本案槍彈，惟證人繼證稱於未搜
    索前，並無法明確認定被告槍彈犯行等語（參本院96年5 月
    25日審判筆錄），是依證人前開所言，其本於個人多年辦案
    經驗，僅由監聽譯文推測被告涉有槍砲犯行而已，惟被告是
    否有此犯行，係遲至證人向被告詢問，始由被告供承其確受
    丙○○所託寄藏槍、彈，並經由被告指出槍、彈所在後，始
    確定被告另犯有槍砲之事實，堪認偵查犯罪職權之公務員在
    知悉被告犯有此部分事實之前，被告即自承犯行，並接受裁
    判，合乎刑法第62條前段所指對於未發覺之罪自首而受裁判
    之要件，是被告指定辯護人主張本案應有自首之適用，應屬
    可採。
  (二)運輸、私運及販賣第一級毒品海洛因部分─
  1.前開事實欄「二」所載犯行運輸、私運及販賣第一級毒品海
    洛因之犯行，亦據被告於警、偵訊及本院審理中所供認不諱
    ，核與證人洪吳美芳、林靜華、林黃蘇及林旭村於司法警察
    調查中所供證相符（參前開二(二)1.、2.所載），並有海巡署
    南巡局臺南市機動查緝隊於95年12月23日在被告住處執行搜
    索之搜索扣押筆錄、收據、扣押物品目錄表及自願受搜索同
    意搜索證明書（參警卷第25頁至第32頁）、搜索及扣押物品
    照片40幀（警卷第52頁至第54頁、第56頁至第57頁、第60頁
    至第62頁）、95年12月25日被告住處搜索扣押筆錄、收據、
    目錄表及同意搜索證明書（參警卷第94頁至第100頁，搜索
    及扣押物品照片24幀在卷可憑（參警卷第104頁至第115頁）
    ，復有前開京城銀行匯款委託書、臺灣中小企業銀行復興分
    行帳號0000000000之王怡文帳戶開戶資料及存款交易明細查
    詢單附卷足參，及有扣案之信封27封（即收件人為許永豐之
    信封2封、收件人為王成偉之信封1封、收件人為乙○○之信
    封15封、收件人為林旭村之信封9封）、印章3枚（分為乙○
    ○、許永豐、王成偉名義各1 枚）、插有門號0000000000號
    CAMERA廠牌行動電話1具與海洛因32小包扣案足資佐證。
  2.扣案前開海洛因，經送請法務部調查局鑑驗結果，認均含第
    一級毒品海洛因成分，合計淨重158.09公克，空包裝總重20
    .80 公克；純度17.92﹪，純質淨重28.33公克，有該局96年
    1月15日調科壹字第09623002970 號鑑定書1份在卷足據（臺
    灣臺南地方法院檢察署95年度偵字第18103 號偵查卷第9之1
    頁）。
  3.依卷附0000000000號行動電話自95年8 月29日上午10時許起
    至96年1 月16日上午10時許止之通訊監察譯文所載，其中有
    以下對話：
    9月6日18時59分許：「A（被告）：喂。B（某男）：你今
      天有沒有收到‧‧‧有沒有朋友到嗎。A ：有，剛到，五
      個。C （某男）：志偉喔，你等一下，我叫富仔拿尺過去
      ，你東西收一收，弄成一個袋子，最後這一批跟之前的不
      一樣，這五個另外收，這個色澤不一樣。A：好。C：等一
      下等我的電話。A：好。」
    9月6日19時37分許：「A（被告）：喂。B（某男）：小偉
      喔，我阿兄，我跟你說，等一下副座會打電給你，等一下
      我叫他去市區找你，叫他去金華路那間茶大好不好。A ：
      好。B ：你到時候弄一點給他看看，讓他試一下，他的電
      話你知道嗎。A：我不知道。B：我現在念給你，你抄一下
      。‧‧‧對，你叫和哥（應為何哥）就好了，我叫他過去
      茶大，你再打電話給他，你再拿一點給他，那邊不是有五
      個朋友，最小的那一個。A：你不是叫我五個弄成一個。B
      ：沒關係，你就弄一點點出去給他看看就好了。A ：好。
      」
    11月12日22時42分許，由某男傳送簡訊予被告：「王成偉
      、許永豐，這兩個人都刻，切記！這二天要處理好！」
    12月14日14時09分許：「A（被告）：喂。B（某男）：有
      沒有見到。A：你說16對嗎。B：嗯。A ：他說那個龍董說
      15 。B：電話拿給他聽。C（某男）：喂。B：龍董這次先
      16啦，因為我們下次還要再處理半個給你，這次先16啦，
      下次再15啦。C：啊，要多半個也沒有。‧‧‧C：我跟你
      說啦，人家昨天出價出到百五啦，少兩萬啦。B ：好啦沒
      有關係你明天再補。C：明天喔。B：不然後天也可以，那
      個沒有關係。‧‧那個男生漂亮可以啦對吧。C ：可以啦
      ，我看就知道了。B ：你看就知道了啦，龍董啊我跟你說
      那個一來我就直接給你，所以我有時候跟你說我在做你放
      心啦，我不會隨便給你用那個啦，你聞也知道那個味道，
      啊我跟你說龍董這次這個不是我跟你亂說，說上一次我就
      跟你說我下一趟來。C：對啊你跟我說第一遍。B：我跟你
      說下一趟你知道嗎，我的意思是說第二遍呢，啊你放心第
      二次我會給你啦，啊第二次我會給你啦，啊第二次說的那
      個數目啦不然我本來還要算給別人的你知道嗎，我這次只
      有四個而已，你知道我頭一次來這跟人家借多少錢。C ：
      喂我跟你說幾件幾件你都沒有。B ：啊都度成這樣你有辦
      法嗎，這樣好啦，啊電話給我們小弟一下。A：喂。B：這
      樣先跟他拿30啦，明後天再跟他收啦。A：多少啊。B：先
      跟他拿30。A：跟他拿30喔。B：嗯啊2萬他明天會補啦。A
      ：拿30喔。B ：志偉喔那個前（應為錢）敢快拿一拿，你
      先去給阿兄匯錢，啊你等一下，啊東西拿了你錢拿了嗎。
      A：現在再拿了啊。B：對啊錢你拿一拿有沒有，你先算一
      下趕快去，你先算一算馬上打簡訊給我。A：打給誰。B ：
      我5分鐘後馬上打給你啦。
    12月16日20時22分許：「A（被告）：喂。B（某男）：我
      處理好了。A：嗯。B：啊明天朋友可能會先回去。A ：喔
      。B ：啊你的我現在處理了，我現在跟人家約好了，我現
      在要過去了。A：喔好。B：我跟你說喔那個錢我們四萬那
      一個有沒有。A：兩萬吧。B：四萬啦。A：總共四萬喔。B
      ：對啦。A ：他頭先先減二萬，後來拿的時候又減二萬對
      不對。B：又減二萬對啊他說不要給阿兄。A：他現在又用
      這一步拐我。B：總共二八。A：啊。B ：總共拿二八對不
      對。A：什麼東西。B：他總共拿二十八對不對啦。A ：嗯
      對啦。B ：他欠我們四萬啦，晚一點他說要還啦，等一下
      在那裡阿兄再跟你說，你再過去跟他拿。A ：喔好。‧‧
      ‧‧」。
    12月16日22時44分許，由某男傳送簡訊予被告：「？？？
      志威‧‧‧龍董的電話中午會打過去，0000000000而若你
      會ATM 匯款就明天匯，若不會就等週一匯，匯入‧‧‧臺
      灣中小企銀復興分行‧‧‧王怡文帳。」
    12月22日22日20時10分許：「B（某男）：喂。A（被告）
      ：沒事情啦，我朋友剛說我的。B：他有還你嗎。A：有拉
      。B：你拿我給你那個他可能會動到你不知道。A：他都沒
      拆。B ：我想說你出了什麼事情了，我想對方給你怎樣了
      。A ：我在那邊不好意思說，我說我要拿給原仔，要拿給
      他女友，他說現在這邊也沒那個。B ：這樣剩下來你都知
      道了，星期一再過去一趟，完了後不要再從他那邊了，這
      樣你那個和哥有打給你嗎。A：我傳簡訊傳不出去。B：這
      樣我等等打給你，我9點打給你，你先用一用，把5個用成
      一用，今天這邊不是多2 個那個你先收起來先不要動。總
      共12 ，你就是5個一個，把五張用2 個，這樣你那邊不是
      有4個，多2張出來，你那張在‧‧‧A ：五個為一個單數
      就對了。B：對，等等我打給你。」
    12月23日12時06分許：「A（被告）：喂。B（某男）：你
      跟和哥還沒聯絡喔，那我跟你說等等喔，我打電話給龍董
      ，他會過後地方找你，他幾點到會跟你說。A：嗯。B：你
      現在不是有4個嗎，你先拿2個給他，錢我等等跟他說看他
      那時候要收，那個多出來的2 個，你就先收起來，那我先
      打給他。A：好。」
    12月23日13時29分許：「A（被告）：喂。B（某男）：至
      偉啊，我跟你說，你現在打給和哥，跟他說東東人家等等
      要，叫他快點去看，有別人要我回去很多趟了，就說如果
      可以的話，每個月給他10幾個。‧‧‧如果他要的話就固
      定給他，你說價格空間很大，我說給你聽現在外面行情都
      要25、30，你跟他說18，叫他馬上過去看。」
    12月23日14時09分許：「A （被告）：喂，和哥都沒接。
      B（某男）：我跟你說在聯絡看看，我有約龍董在老地方
      ，你在帶他去。A：差不多幾點。B：我約3 點在老地方，
      2個30。A：總共4個。B：嗯，最好是富仔聯絡的到，這樣
      給他一個18，龍董一個15，如果聯絡到富仔價格比較好。
      A：一個18就對了。B ：如果富仔有更好，你等等打看看，
      如果他要我們可以多賺6 萬，如果沒有就少賺了，懂嗎？
      ‧‧‧」
    12月23日14時12分許：「A（被告）喂。B（某男）：喂。
      A ：和哥喔，我阿兄跟你說要的話就現在。B ：現在我還
      在忙啊。A：如果你不要等等有人要拿，3 點。B：多少東
      西。A：一個18。B：全部多少。A：2 個，剩下下星期。B
      ：我半個小時打電話給你，我看可不可以過去。A ：好。
      」
    12月23日15時10分許：「A（被告）：喂。B（某男）：志
      偉啊，富仔有要過去嗎？A：他都沒打給我。B：我跟你說
      不用了，過去後地方，帶過去，富仔你跟她約晚一點，你
      說你要先給別人了，說你那還有剩一些，你等等再拿他看
      就好，叫他等禮拜一就好。A：等等拿2 個過去就對了。B
      ：你等等拿過去，給他試，收一收，他交多少是他的事情
      要給你的就是給你我說的數字。A：15還是18。B：15拉，
      你不要跟富仔講，你現在跟龍董去，你四個帶去，他護帶
      你去他朋友那，交多少他的事情你不用管，你私底下就拿
      30就對了，你就先放在身上，就先跟他去，完了後九拿30
      萬就對了，我跟你說東西要離開身體就是要跟他說，說身
      上有（音譯木頭）他如果要點就跟他一起點，你拿一拿。
      A：嗯。B：人家在交你錢就一起點，點一點後你就拿30起
      來就好，你說我的，說我拿30起來就對了，這樣就好。A
      ：等等我給他載還是。B ：你跟他說叫他注意一點，如果
      交旁邊是不是有人會拿珠子起來，如果拿出來後，你就是
      幫他一起算，就說我幫你拿30萬就好，比較好聽。A ：好
      。」
    上開電話監聽係警察機關認被告涉犯毒品危害防制條第4 條
    第1 項之罪嫌，監聽被告所使用前開門號之行動電話，查知
    被告聯絡情形，並對被告及其住處進行搜索以查獲本案毒品
    第一級海洛因等物，及參酌被告於警、偵訊及本院審理中之
    自白，足認上開通訊監察錄音帶之內容，除前開編號與被
    告對話之B 某男應「和（何）哥（音譯）」外，其餘與被告
    對話之B 男應為丙○○；另通話內容關於其中「五個弄成一
    個」，應意指將每5小包海洛因改換包裝為1大包；另「個」
    ，應為被告與丙○○關於交付與毒品買家之毒品數量之術語
    ；至於「15」、「16」、「30」、「兩萬」、「四萬」、「
    二八」、「25」、「30」、「18」等術語，則是被告與丙○
    ○於電話中討論應向買家所收取毒品價格之對話。
  4.按所謂「運輸」係指本於運輸意思而搬運輸送而言，倘其有
    此意圖者，一有搬運輸送之行為，犯罪即已成立，並非以運
    抵目的地為完成犯罪之要件。而運輸毒品，不以兩地間毒品
    直接搬運輸送移轉存置於特定地點為限，其以迂迴、輾轉方
    法，利用不相同之運輸工具、方法，將特定之毒品移轉運送
    至終極目的地者，其各階段之運送行為，均不失為運輸行為
    之一部分，為最高法院95年度臺上字第5043號及96年度臺上
    字第1239號等判決意旨揭櫫明確。又海洛因係屬毒品危害防
    制條例第2條第2項第1 款所稱之第一級毒品，亦係屬行政院
    依懲治走私條例第2條第4項公告之「管制物品項目及其數額
    」甲項第4 款所列之管制進出口物品。依承所述，本案毒品
    係寄送國際航空郵件，以信封夾帶毒品方式運輸來臺，並由
    被告以其本人、第三人王成偉、許永豐及林旭村為收件人收
    取前開掛號信件，且丙○○於毒品寄送前後，均會以電話與
    被告聯繫，亦有前開編號所示之通聯譯文可參，足見被告
    所參與部分非僅收受毒品海洛因，將該毒品改裝為大包裝，
    再將之交付與第三人及收取款項，尚包括將毒品海洛因運輸
    及私運入臺灣之部分，被告與丙○○就運輸、私運毒品行為
    部分，確有共同犯意聯絡及行為分擔甚明，是認辯護人所辯
    以被告不成立運輸及私運毒品犯行一節，應非可採。
  5.再者，依被告於司法警察調查中已明確供承，其因父親剛過
    世，家境不佳，其亦患有哮喘病，難以尋得工作，丙○○並
    應允每月要給付被告3 萬元為報酬，甚且95年12月14日被告
    自買家綽號「龍董」之人收取款項28萬元，除其中27萬元部
    分依丙○○指示匯款24萬元至前開王怡文帳戶內，3 萬元交
    付丙○○之友人外，餘1 萬元則為被告個人零花等語（參警
    卷第8頁至第9頁），雖然依據本案相關卷證，無法認定丙○
    ○向他人購入第一級毒品海洛因之對象及其價格，均無相關
    資料可供查考。惟依被告前開自承內容，本院認為丙○○本
    當知悉毒品屬非法，若非基於營利之意，絕無大費周章將毒
    品以航空掛號方式寄抵入臺，況且參諸前開通聯譯文之記
    載，丙○○與被告通話內容，已明白以「多賺」、「少賺」
    等字眼，顯見丙○○有營利之意，而被告亦獲得胡某允諾每
    月將給付3 萬元報酬，且於95年12月14日該次交易，尚從中
    獲得1 萬元以為零用，顯見被告確有營利之意，實際亦有獲
    利甚明，至於被告於本院審理中改稱該1 萬元係丙○○要伊
    留著辦事用云云（參本院上開審判筆錄第24頁），惟此供述
    ，與被告前開自白已有不符，為本院所不採，附此敘明。
六、適用法律之理由－
  (一)就未經許可，寄藏具有殺傷力之槍、彈部分－
  1.按槍砲彈藥刀械管制條例係將持有與寄藏槍彈罪為分別之處
    罰規定，而寄藏與持有，均係將物置於自己實力支配之下，
    僅寄藏必先有他人之持有行為，而後始為之受寄代藏而已，
    故寄藏之受人委託代為保管，其保管之本身，亦屬持有，不
    過，此之持有係受寄之當然結果，雖不應另就持有予以論罪
    ，然未經許可持有手槍或子彈，其持有之繼續，為行為之繼
    續，亦即一經持有手槍或子彈，罪已成立，但其完結須繼續
    至持有行為終了時為止。則包括持有之寄藏手槍或子彈之行
    為，自亦為行為之繼續，其犯罪之完結須繼續至寄藏行為終
    了時為止。持有槍砲為長時間之繼續，乃行為之繼續而非狀
    態之繼續，故如未受允准，持有槍砲而無正當理由之行為持
    續長時間，於終止持有前，均在其犯罪行為實施中。其間法
    律縱有變更，其行為既繼續實施至新法施行以後，即與犯罪
    後法律有變更之情形不同，不生新舊法比較適用之問題，有
    最高法院88度年第8次刑事庭會議決議可供參照。
  2.查被告未經許可，寄藏可發射子彈具有殺傷力之改造手槍、
    子彈之行為係在95年5 月間某不詳時日，然為警查獲時間為
    95年12月23日，被告寄藏槍、彈犯罪行為完結，應為95年12
    月23日，故該行為繼續期間，刑法雖於95年2 月修正，並於
    同年7月1日施行，惟依前所述，自不生新舊法比較適用之問
    題，先為敘明。
  3.核被告所為，係犯槍砲彈藥刀械管制條例第8條第4項未經許
    可寄藏可發射子彈具有殺傷力之槍枝，及同條例第12條第 4
    項之未經許可寄藏子彈罪。
  4.被告以一寄藏行為同時寄藏改造手槍及子彈，觸犯二構成要
    件不同之罪名，為想像競合犯，應依刑法第55條規定從一重
    之未經許可寄藏其他可發射金屬或子彈具有殺傷力之改造手
    槍罪論處。
  (二)就運輸、私運及販賣第一級毒品海洛因部分─
  1.按販賣毒品罪，係行為人明知其為毒品，意圖販賣營利，而
    將毒品購入或賣出，有一於此，不必二者兼備，其犯罪即屬
    完成，此與意圖販賣而持有毒品罪，係指行為人以意圖販賣
    營利以外之原因而持有毒品，其後始起意營利販賣者（例如
    因為他人之贈與或寄藏而持有，嗣後始起意為販賣者而言）
    ，並不相同。因此，所謂販賣毒品者，並不以販入之後，復
    行賣出為必要條件，只要以營利為目的，將毒品購入或賣出
    ，有一於此，其犯罪就已經完成，故不論販入或賣出之行為
    ，皆屬販賣行為之一部分，此有最高法院88年度臺上字第23
    98號、90年度臺上字第1204號及91年度臺上字第1143號等判
    決意旨足資參照。
  2.再者，行為人基於販賣毒品營利之意思，運輸、私運毒品，
    依實務早期見解，原認該運輸毒品行為與販賣毒品行為，彼
    此間不相關連，無所謂低度行為為高度行為所吸收，亦無運
    輸毒品為階段行為，為販賣行為之全部行為所吸收，僅能認
    定前開二行為間具有牽連犯關係，惟實務上既同時認定收集
    偽造銀行券交付於人，雖係兩種行為，然均以意圖行使為要
    件，故意圖行使而收集後，復以行使之意思交付他人，其收
    集行為應為交付行為所吸收；亦認要求賄賂後，又收受賄賂
    ，要求賄賂已為收受賄賂所吸收，應以收受賄賂論處，有最
    最高法院24年上字第1281號及46年度臺上字第812 號等判例
    意旨可參。據此，本院認為被告與丙○○共同基於販賣毒品
    營利之意，販入毒品後，由大陸運輸至臺灣，旋即出售他人
    得利，其運輸毒品行為等前行為，應為販賣毒品之後行為所
    吸收，應僅論以販賣第一級毒品罪。
  3.核被告乙○○就事實欄「二」所述，將第一級毒品海洛因自
    大陸地區以國際航空郵件寄送方式，輸入臺灣，嗣將該毒品
    販售得利，所為係犯毒品危害防制條例第4條第1項運輸、販
    賣第一級毒品罪及懲治走私條例第2條第1項私運管制物品進
    口罪。
  4.被告與丙○○間，就運輸第一級毒品、懲治走私條例私運管
    制物品進口及販賣第一級毒品等罪，有犯意聯絡及行為分擔
    為共同正犯。被告利用不知情之郵局之郵務士運輸毒品，係
    間接正犯。
  5.被告係以一行為同時觸犯前開運輸第一級毒品罪、懲治走私
    條例第二條第一項之私運管制之物品進口罪，為想像競合犯
    ，應依刑法第55條之規定從一重之運輸第一級毒品罪論處。
    且如前所論，被告運輸與販賣第一級毒品等犯行間，為吸收
    犯，應論以販賣第一級毒品罪。
  6.次按刑事法若干犯罪行為態樣，本質上原具有反覆、延續實
    行之特徵，立法時既予特別歸類，定為犯罪構成要件之行為
    要素，則行為人基於概括之犯意，在密切接近之一定時、地
    持續實行之複次行為，倘依社會通念，於客觀上認為符合一
    個反覆、延續性之行為觀念者，於刑法評價上，即應僅成立
    一罪，學理上所稱「集合犯」之職業性、營業性或收集性等
    具有重複特質之犯罪均屬之，例如經營、從事業務、收集、
    販賣、製造、散布等行為概念者是，亦有最高法院95年度臺
    上字第1079號判決意旨參照。被告於事實欄所載之期間，基
    於概括之犯意，販賣毒品3次，應評價為集合犯。
  7.公訴人僅起訴被告販賣第一級毒品，然運輸第一級毒品及私
    運管制物品之罪名，與起訴罪名有吸收犯包括一罪裁判上之
    關係，為起訴效力所及，本院自得一併審究。
七、量刑審酌之理由－
  (一)被告所犯上開販賣第一級毒品、未經許可寄藏可發射子彈具
    殺傷力手槍罪間，犯意各別，罪名不同，應分論併罰之。
  (二)本件被告未經許可寄藏可發射子彈具殺傷力手槍、土造子彈
    罪後，在未為任何有偵查犯罪職權之公務員知悉前，主動向
    警員供出槍彈所在，接受偵訊一節，為前已述，是被告既已
    向該管公務員申述犯罪事實，而不逃避接受裁判，已合於刑
    法第62條前段所定對於未發覺之犯罪自首而接受裁判之要件
    ，並依該條規定減輕其刑。
  (三)被告所犯上開販賣第一級毒品罪之法定本刑為死刑或無期徒
    刑之罪，被告因一時貪念、失慮致罹重典，其販賣毒品之對
    象僅有和哥、龍董等人，且審及丙○○始為本案販賣毒品之
    主謀，被告係受丙○○之利用而參與，工具性角色濃厚，所
    獲取利益甚薄，與一般大宗毒品獲取龐大利益者顯然有別，
    其因一時失慮遭人利用，誤罹刑章，就其販賣第一級毒品犯
    行如量處最低度之無期徒刑，在客觀上顯然足以引起一般同
    情，顯屬情輕法重，衡情不無可憫，並依刑法第59條之規定
    ，減輕其刑。
  (四)本院審酌被告於現今槍枝氾濫之際，無視政府嚴格管制槍彈
    之政策，猶隨意受他人所託，為之寄藏改造手槍、子彈，危
    害社會善良風氣及治安防衛體系，然其犯後自首，態度良好
    ；另審及被告年輕力強，不思循正途賺取金錢，意圖牟取暴
    利，販賣海洛因予他人，戕害國人健康，惟念其犯後態度良
    好，坦認犯行，於本院審理中已表悔悟，檢察官亦同意從輕
    量刑等一切情狀，分別量處如主文所示之刑，且就罰金刑部
    分，諭知易服勞役之折算標準，並依刑法第51條第5 款規定
    定應執行刑。並核其販賣毒品之犯罪之性質，有宣告褫奪公
    權之必要，爰併宣告褫奪公權。
八、沒收－
  (一)扣案如附表一編號一、二所示之仿BERETTA廠92FS 型半自動
    手槍，以換裝土造金屬槍管改造而成之改造手槍1 枝（含彈
    匣1個，槍枝管制編號：0000000000 號），及具有殺傷力之
    具直徑8mm之金屬彈頭之土造子彈2顆，為違禁物，不問屬於
    犯人與否，應依刑法第38條第1項第1款規定，併予宣告沒收
    。另按子彈一經試射，其彈藥部分已因擊發而燃燒殆盡，其
    餘部分亦裂解為彈頭及彈殼，已不具子彈之外型及功能，不
    屬違禁物，有最高法院91年度臺上字第4492號判決意旨足參
    ，扣案土造子彈共3顆，送驗後經試射1顆，試射後所遺留之
    彈殼既非屬違禁物，亦非供被告犯罪所用之物，爰不予宣告
    沒收。
  (二)附表二編號一所示之扣案毒品共32包經送驗結果，確為第一
    級毒品海洛因，合計淨重158.09 公克，純度17.92﹪，純質
    淨重28.33公克，依毒品危害防制條例第18條第1項前段規定
    ，不問屬於犯人與否，予以宣告沒收銷燬之。至鑑驗所耗損
    之毒品，既已滅失，自無庸宣告沒收銷燬。另法務部調查局
    一般係以傾倒之方式，將包裝袋內之第一級毒品海洛因倒出
    而與包裝袋分離而稱重，必要時，輔以刮杓刮取袋內粉末，
    然無論依何種方式分離，包裝袋內均有極微量之第一級毒品
    海洛因殘留，業經法務部調查局93年3月19日調科壹字第093
    00113060號函釋在案，此為本院職務上已知之事實，足認盛
    裝前開毒品海洛因之空包裝袋（重20.80 公克），內含極微
    量第一級毒品海洛因殘留而無法析離，均應整體視為查獲之
    第一級毒品海洛因，依毒品危害防制條例第18條第1 項前段
    之規定，不問屬於犯人與否，均宣告沒收銷燬之。
  (三)毒品危害防制條例第19條第1 項有關沒收之規定，係刑法第
    38條第1項第2款、第3 項之特別規定，採義務沒收主義，故
    供犯該項所列之罪所用之物，如屬於犯人所有，即應沒收，
    並不以專供犯罪之用為限。扣案如附表二編號二所示信封27
    封（包含收件人為許永豐之信封2 封、收件人為王成偉之信
    封1 封、收件人為乙○○之信封15封、收件人為林旭村之信
    封9封）、編號三所示印章3枚（乙○○、許永豐、王成偉名
    義各1 枚），分別係作為包裝毒品郵寄及領取毒品之用；編
    號四所示之CAMERA廠牌行動電話1 具，為被告所有，業經其
    供承在卷，而該電話係供其犯罪所用之物，爰均依同條例第
    19條第1項規定沒收之。
  (四)按犯第4 條之罪者，因犯罪所得之財物，沒收之，如全部或
    一部不能沒收時，追徵其價額或以其財產抵償之，為毒品危
    害防制條例第19條第1 項定有明文。被告販賣毒品予「龍董
    」所得32萬元，因未扣案，依上開法條規定應就上開金額予
    以宣告沒收，如全部或一部分不能沒收時，以其財產抵償之
    。被告先後3 次販賣海洛因所得款項32萬元，依毒品危害防
    制條例第19條第1 項之規定，宣告沒收，如全部或一部不能
    沒收時，以其財產抵償之。
  (五)扣案之OKWAP廠牌行動電話1具，為被告妹妹所有，另扣案之
    分裝杓2支及殘渣袋1包，均與本案販賣海洛因犯行無關，亦
    據被告於本院審理時陳述明確，爰均不予宣告沒收，併此敘
    明。
  (六)門號0000000000號之行動電話用戶識別卡，因係使用者向電
    信業者申請租用而僅取得其使用權，並非申請使用者所有，
    有最高法院92年度臺上字第6836號判決意旨可參，自不得宣
    告沒收，附此敘明。
九、不另為無罪之諭知部分－
  (一)公訴意旨另認被告於95年10月間，在臺南市○○路「茶大茶
    坊」對面之公園，依據丙○○之指示，將第一級毒品海洛因
    轉售予綽號「何哥」之男子等語，然查：
  1.按犯罪事實應依證據認定之，無證據不得認定犯罪事實；又
    被告之自白，不得作為有罪判決之唯一證據，仍應調查其他
    必要之證據，以察其是否與事實相符，刑事訴訟法第154 條
    第1項、第156 條第2項分別定有明文。被告未經審判證明有
    罪確定前，推定其為無罪，此為我刑事訴訟之基本原則。又
    公訴案件犯罪證據之蒐集，及提起公訴後，對犯罪事實之舉
    證責任及指出證明之方法，均屬公訴人之職責，原則上法院
    僅於當事人之主張及舉證範圍內進行調查證據，其經法定程
    序調查證據之結果，認已足以證明犯罪事實時，始得為犯罪
    事實之認定。若其為訴訟上之證明，於通常一般人仍有合理
    之懷疑存在，尚未達於可確信其真實之程度者，在該合理懷
    疑尚未剔除前，自不能為有罪之認定。法院不得以偵查機關
    關於某種犯罪之調查不易，即放棄上開原則之堅持，致有違
    背刑事訴訟無罪推定及嚴格證明之原則（最高法院94年度臺
    上字第2033號及93年度臺上字第6750號等判決意旨參照）。
  2.公訴意旨無非以被告於警詢中之供述為論罪依據。嗣公訴檢
    察官於本院96年4月23日準備程序，就此部分補充引用95年9
    月6日19時37分許、11月2日16時32分許、11月10日22時17分
    許及11月11日15時46分許等監聽譯文為證據，惟依該監聽譯
    文所示，其中95年9月6日19時37分許之譯文，已為本院援引
    認定為95年9月6日被告販賣第一級毒品海洛因與綽號「何哥
    」之證據，與95年10月間某日之販毒行為當無關連性，至於
    公訴檢察官所指95年11月2 日16時32分許、11月10日22時17
    分許及11月11日15時46分許等監聽譯文內容分為：「短訊：
    『剛才留言如收到‧‧‧就是我等到馬？告知你！如你朋友
    到了就告訴我需要倆個人幫我辦事‧‧‧」、「短訊：『志
    偉麻煩你跟何哥說一下東西會晚幾天回去女孩子先而男孩子
    會較慢」、「A（被告）：喂。B（某男）：那個和哥有跟你
    聯絡嗎？A：沒有喔。B：這二天跟他聯絡一下，你跟他說差
    不多22那時候。A：22喔，22才會回來就對了。B：你跟他說
    會晚幾天，差不多22那時候。A：嗯。B：你跟他說女孩子會
    先回去，男孩子要晚2 天。A：22是女孩子喔。B：你跟他說
    男孩子現在不好做，你跟他說他就知道了。A ：我了解，男
    生晚幾天就對了。B：男生就22那時候。A：好好」，依該監
    聽譯文所載，雖或可認定被告與丙○○就毒品交易事宜為聯
    繫，惟該聯繫時間均為95年11月間，而非10月間，且參酌前
    開譯文亦無法認定，被告確於95年10月間曾依丙○○之指示
    轉售毒品予綽號「何哥」之男子，此部分僅有被告前開警詢
    中之自白而已，是在欠缺其他有力之補強證據下，無法遽為
    推認被告另於95年10月間有販賣第一級毒品海洛因予綽號「
    何哥」事實存在。
  (二)從而，公訴意旨此部所指，尚未能舉證達令人信實無疑之程
    度，然因公訴意旨認此部與前開成立部分，有集合犯之實質
    上一罪關係，爰不另為無罪判決之諭知，附此敘明。
十、起訴書應予更正部分－
  (一)起訴書第1頁關於95年9月間，即先由丙○○提供友人許永豐
    、王成偉之名字予被告之記載，應更正為「95年11月12日提
    供不知情友人許永豐、王成偉之名字」。
  (二)起訴書第2頁關於復於同年19日向「龍董」再收取積欠之4萬
    元，其中同年19日之記載，應更正為「於同月13日至18日間
    之某日」。
  (三)起訴書第2頁關於收件人王成偉夾帶毒品之信封1封、收件人
    為許永豐夾帶毒品之信封2 封、收件人乙○○夾帶毒品之信
    封9封，收件人林旭村夾帶毒品之信封5封應更正為「收件人
    王成偉夾帶毒品之信封1封、收件人許永豐夾帶毒品之信封2
    封、收件人乙○○夾帶毒品之信封6封、9封，及收件人林旭
    村夾帶毒品信封9封」。
十一、適用之法律－
  (一)刑事訴訟法第299條第1項前段。
  (二)毒品危害防制條例第4條第1項、第18條第1項前段、第19條
    第1項，懲治走私條例第2條第1項，槍砲彈藥刀械管制條例
    第8條第4項、第12條第4項。
  (三)刑法第11條、第28條、第55條、第59條、第62條前段、第
    37條第2項、第51條第5款、第38條第1項第1款。
本案經檢察官丁○○到庭執行職務。
中　　華　　民　　國　　96　　年　　6 　　月　　15　　日
　　　　　　　　刑事第十一庭 審判長法　官　張維君
                                   法　官　黃翰義
                                   法　官  陳威龍
以上正本證明與原本無異。
如不服本判決，應於判決送達後10日內，向本院提出上訴狀。
                                   書記官  黃傳鈞
中　　華　　民　　國　　96　　年　　6 　　月　　20　　日
附錄本案論罪科刑法條：
毒品危害防制條例第4條第1項
  製造、運輸、販賣第一級毒品者，處死刑或無期徒刑；處無期
  徒刑者，得併科新臺幣 1 千萬元以下罰金。。
懲治走私條例第2條第1項
  私運管制物品進口、出口逾公告數額者，處7 年以下有期徒刑
  ，得併科新臺幣3百萬元以下罰金。
槍砲彈藥刀械管制條例第8條第4項
  未經許可，持有、寄藏或意圖販賣而陳列第1 項所列槍枝者，
  處3年以上10年以下有期徒刑，併科新臺幣700萬元以下罰金。
槍砲彈藥刀械管制條例第12條第4項
  未經許可，持有、寄藏或意圖販賣而陳列子彈者，處5 年以下
  有期徒刑，併科新臺幣300萬元以下罰金。
附表一
┌──┬───────────────────────────┐
│編號│扣案物品名稱及數量                                    │
├──┼───────────────────────────┤
│一  │仿BERETTA廠92FS型改造手槍1把（含彈匣1個，槍枝管制編號 │
│    │：0000000000）                                        │
├──┼───────────────────────────┤
│二  │直徑8mm之金屬彈頭之土造子彈2顆（原為3顆，已取1顆試射）│
│    │                                                      │
└──┴───────────────────────────┘
附表二
┌──┬───────────────────────────┐
│編號│扣案物品名稱及數量                                    │
├──┼───────────────────────────┤
│一  │第一級毒品海洛因32小包，合計淨重158.09公克，另空包裝總│
│    │重20.80公克，純度17.92﹪，純質淨重28.33公克。         │
├──┼───────────────────────────┤
│二  │信封27封（包含收件人為許永豐之信封2封、收件人為王成偉 │
│    │之信封1封、收件人為乙○○之信封15封、收件人為林旭村之 │
│    │信封9封）                                             │
├──┼───────────────────────────┤
│三  │印章3枚（乙○○、許永豐、王成偉名義各1枚）            │
├──┼───────────────────────────┤
│四  │CAMERA廠牌行動電話1具                                 │
└──┴───────────────────────────┘
